【裁判字號】    99,易,239
【裁判日期】    990727
【裁判案由】    竊盜
【裁判全文】
臺灣基隆地方法院刑事判決               99年度易字第239號
公  訴  人  臺灣基隆地方法院檢察署檢察官
被      告  丙○○
上列被告因竊盜案件，經檢察官提起公訴（99年度偵字第1800號
、第1906號、第2066號），被告就被訴事實為有罪之陳述，本院
乃裁定改依簡式審判程序審理後判決如下：
    主  文
丙○○共同攜帶兇器竊盜，累犯，處有期徒刑柒月，扣案之破壞
剪壹支及折鋼器貳支，均沒收之；又竊盜，累犯，處有期徒刑
月；又竊盜，累犯，處拘役貳拾日，如易科罰金，以新臺幣壹仟
元折算壹日；又竊盜，累犯，處有期徒刑肆月。宣告有期徒刑部
分，應執行有期徒刑拾壹月，扣案之破壞剪壹支及折鋼器貳支，
均沒收之。
    事  實
一、丙○○前因施用毒品案件，經本院以96年度訴字第980 號判
    處有期徒刑7 月確定，並於民國98年3 月17日執行完畢。詎
    仍不知悔改，先後為下列竊盜之行為：
  (一)丙○○於99年3 月17日晚間某時許，在臺北縣瑞芳鎮○○街
    119 巷2 樓住處，與共同居住之友人麥玉平聊及2 人均乏金
    錢可供花用，竟萌竊取他人財物變現花用之犯意，而基於意
    圖為自己不法所有之竊盜犯意聯絡，由丙○○攜帶於客觀上
    足以對人之生命、身體構成危險之兇器破壞剪1 支及折鋼器
    2 支，搭乘由麥玉平騎乘之楊孟軒失竊之PFV-629 機車，在
    基隆市區內各處尋找竊盜目標，翌日凌晨2 時30分許，行經
    基隆市○○路30之11號己○○所經營之「中興資源回收場」
    ，見該回收場鐵門旁置放有電焊機及電焊線1 組等財物，而
    斯時並無人在內注意管理，認有機可乘，乃共同徒手竊得上
    開己○○所有之電焊機及電焊線1 組（價值約新臺幣【下同
    】5,000 元），並由麥玉平先行騎乘機車，將竊得之電焊機
    及電焊線1 組等物，載運回丙○○上址住處，丙○○則留在
    「中興資源回收場」，將所攜帶之折鋼器裝在破壞剪上，用
    以剪斷「中興資源回收場」內所放置貨櫃之外掛式鎖頭，再
    與返回「中興資源回收場」之麥玉平共同侵入貨櫃，竊得己○○所有之紅銅裸線50公斤（價值約12,000元），並將之裝
    置成1大包及1小包，由丙○○提著1小包、麥玉平提著1大包
    ，於欲離去現場之際，經在回收場內聽聞聲響而發現遭竊之
    己○○報警而到場之員警當場逮獲麥玉平，並扣得上開丙○○所有而持以竊盜之破壞剪1支、折鋼器2支及丙○○與麥玉
    平共同竊得而未及攜離現場之紅銅裸線50公斤，丙○○則往
    山谷方向跳下而逃逸，員警經詢問麥玉平而得以查獲丙○○
    上開共同竊盜之情節（麥玉平共同竊盜部分由檢察官另行偵
    查起訴）。
  (二)丙○○另意圖為自己不法之所有，於99年3 月22日晚間8 時
    許，在基隆市○○區○○路152 巷內，以所有之鑰匙1 支，
    竊得戊○○所有AC2-938 號重型機車1 部，供己作為代步之
    工具。嗣丙○○於其竊盜犯行為有偵查權限之機關或公務員
    發覺前，主動向基隆市警察局第二分局偵查員坦承犯行，並
    接受裁判。
  (三)丙○○又意圖為自己不法之所有，於99年3 月30日晚上11時
    許，在基隆市七堵區○○○路11之1 號工地，徒手竊得甲○○所管有之鋼筋1 批（約60公斤，市價2,000 元），得手後
    隨即販賣與某資源回收車，得款500 元。嗣丙○○於其竊盜
    犯行為有偵查權限之機關或公務員發覺前，主動向基隆市警
    察局第二分局偵查員坦承犯行，並接受裁判。
  (四)丙○○復意圖為自己不法之所有，於99年4 月6 日下午3 時
    許，在臺北縣瑞芳鎮○○街30巷瑞芳火車站旁美食街前，見
    丁○○所有AC9-282 號重型機車停放在該處，有斷裂之鑰匙
    插在機車鑰匙孔，而無人在場注意管理，認有機可乘，乃徒
    手扭動機車鑰匙孔內斷裂之鑰匙，以啟動該機車，因而順利
    竊得該機車供己代步之用。嗣經警循上開失竊地點附近設置
    之監視錄影器攝得丙○○騎乘上開丁○○失竊機車之影像，
    因而查悉上情。
二、案經基隆市警察局第二分局、臺北縣政府警察局瑞芳分局報
    告臺灣基隆地方法院檢察署檢察官偵查後起訴。
    理  由
壹、程序事項
    本件被告丙○○所犯者非為死刑、無期徒刑、最輕本刑為3
    年以上有期徒刑之罪或高等法院管轄第一審案件，其於準備
    程序進行中，先就被訴事實為有罪之陳述，經告知其簡式審
    判程序之旨，並聽取公訴人、被告之意見後，本院業依刑事
    訴訟法第273 條之1 第1 項規定，裁定改以簡式審判程序進
    行本案之審理。
貳、實體事項
一、上開事實，業據被告於檢察官偵訊及本院審理時坦承在卷，
    且事實欄一(一)所示之事實，核與證人即共犯麥玉平於警詢、
    偵訊時所證情節大致相符，並據證人即被害人己○○、楊孟
    軒於警詢時指證在卷，並有己○○領回失竊財物之贓物認領
    保管單1 紙附卷可稽，復有破壞剪1 支及折鋼器2 支扣案可
    佐；事實欄一(二)所示之事實，並據證人即被害人戊○○於警
    詢時證述在卷，且有戊○○領回失竊機車之贓物認領保管單
    1 紙及被告帶同員警至丟棄所竊戊○○機車地點及尋得所竊
    機車照片各1 張附卷可參；事實欄一(三)所示之事實，並據證
    人即被害人甲○○於警詢時證述在卷，且有被告帶同員警至
    行竊地點指認照片2 張在卷可查；事實欄一(四)所示之事實，
    並據證人即被害人丁○○於警詢時指證明確，並有丁○○領
    回失竊機車之贓物認領保管單1 紙、監視器攝得被告騎乘所
    竊丁○○機車身影照片1 張、臺北縣政府警察局車輛協尋電
    腦輸入單、車輛尋獲電腦輸入單各1 份存卷可按，被告之自
    白核與事實相符，可以採信。綜上，本案事證明確，被告之
    犯行均堪認定，應依法論科。
二、按刑法第321 條第1 項第3 款之攜帶兇器竊盜罪，係以行為
    人攜帶兇器竊盜為其加重條件，此所謂兇器，其種類並無限
    制，凡客觀上足對人之生命、身體、安全構成威脅，具有危
    險性之兇器均屬之，且祇須行竊時攜帶此種具有危險性之兇
    器為已足，並不以攜帶之初有行兇之意圖為必要（最高法院
    79年度台上字第5253號判例意旨參照）查扣案之破壞剪1 支
    及折鋼器2 支，均係鐵製品，被告既持以剪斷如事實欄一(一)
    所示「中興資源回收場」內貨櫃外掛式鎖頭，則扣案之破壞
    剪1 支及折鋼器2 支，對人之生命、身體、安全自足以構成
    威脅，顯為兇器無疑，是核被告如事實欄一(一)所示之行為，
    係犯刑法第321 條第1 項第3 款之攜帶兇器竊盜罪；另核被
    告如事實欄一(二)(三)(四)所示之行為，則均係犯刑法第320 條第
    1 項之普通竊盜罪。被告所犯如事實欄一(一)所示之加重竊盜
    罪，與麥玉平間，有犯意聯絡及行為分擔，為共同正犯。又
    被告前曾受如事實欄一所示有期徒刑之執行完畢，有臺灣高
    等法院被告前案紀錄表1 份存卷可憑，其於有期徒刑執行完
    畢後之5 年內，故意再犯本件有期徒刑以上之罪，合於累犯
    之規定，其所犯上開4 罪，均應依法加重其刑。被告於其如
    事實欄一(二)(三)所示竊盜犯行為有偵查權限之機關或公務員發
    覺前，主動向基隆市警察局第二分局偵查員坦承犯行，並接
    受裁判等情，除據被告供承在卷外，並有基隆市警察局第二
    分局99年4 月9 日基警二分偵字第0990261147號刑事案件報
    告書1 份在卷可參，合於自首之要件，爰均依刑法第62條前
    段規定，減輕其刑。被告所犯如事實欄一(二)(三)所示之竊盜罪
    ，同時有累犯加重及自首減輕之刑之加重及減輕事由，爰依
    法先加後減之。爰審酌被告犯罪動機、目的、竊盜方法、所
    生危害、所得財物價值，暨其犯後坦承犯行之態度等一切情
    狀，分別量處如主文所示之刑，並就所犯如事實欄一(一)(二)(四)
    所示竊盜罪所處之刑，定其應執行之刑，就其所犯如事實欄
    一(三)所示竊盜罪所處之刑，宣告易科罰金之折算標準。扣案
    之破壞剪1 支及折鋼器2 支均係被告所有，供其犯事實欄一
    (一)所示之竊盜罪所用，已據被告供明在卷，爰依刑法第38條
    第1 項第2 款規定，在被告所犯如事實欄一(一)所示加重竊盜
    罪項下宣告沒收之。被告持以竊取被害人戊○○所有之機車
    之鑰匙1支，雖係被告所有，然未據扣案，為免將來執行困
    難，爰不予宣告沒收。
據上論斷，應依刑事訴訟法第284 條之1 、第273 條之1 第1 項
、第299 條第1 項前段，刑法第28條、第320 條第1 項、第321
條第1 項第3 款、第47條第1 項、第62條前段、第41條第1 項前
段、第51條第5 款、第38條第1 項第2 款，刑法施行法第1 條之
1 ，判決如主文。
本案經檢察官乙○○到庭執行職務。
中    華    民    國    99    年    7     月    27    日
                  刑事第二庭法  官  劉桂金
以上正本證明與原本無異。
如不服本判決應於收受送達後10日內向本院提出上訴書狀，並應
敘述具體理由；其未敘述上訴理由者，應於上訴期間屆滿後20日
內向本院補提理由書(均須按他造當事人之人數附繕本)「切勿逕
送上級法院」。
中    華    民    國    99    年    7     月    27    日
                            書記官  劉如純
附錄本案論罪法條：
中華民國刑法第320條第1項
意圖為自己或第三人不法之所有，而竊取他人之動產者，為竊盜
罪，處5  年以下有期徒刑、拘役或5 百元以下罰金。
中華民國刑法第321條第1項第3款
犯竊盜罪而有左列情形之一者，處 6 月以上、 5 年以下有期徒
刑：
三、攜帶兇器而犯之者。

司法院資訊處製作；財團法人民間司法改革基金會備份。
